【裁判字號】    90,上易,1288
【裁判日期】    900821
【裁判案由】    傷害
【裁判全文】
臺灣高等法院高雄分院刑事判決          九十年度上易字第一二八八號
    上  訴  人
    即  被  告  甲○○
                乙○○
右上訴人因傷害案件，不服臺灣高雄地方法院八十九年度易字第二六九０號中華民國
九十年五月十八日第一審判決（起訴案號：臺灣高雄地方法院檢察署八十九年度偵字
第二七四二號），提起上訴，本院判決如左：
      主      文
上訴駁回。
甲○○、乙○○均緩刑貳年。
      事      實
一、甲○○與乙○○均為計程車司機，於民國八十八年十二月二十七日十三時許，在
    高雄市前鎮區○○○路二一七號前，二人因計程車排班之事發生爭執，繼而甲○
    ○及乙○○竟均基於傷害人身體之故意，雙方發生互毆，致使乙○○受有右前胸
    泛紅、壓痛（約二十×十二公分及十×八公分）、右手腕扭傷及左大拇指點狀擦
    皮傷等傷害，甲○○則受有瘀腫、流鼻血（三×三公分）及下唇裂傷一公分等傷
    害。
二、案經甲○○及乙○○訴由高雄市政府警察局前鎮分局報告台灣高雄地方法院檢察
    署檢察官偵查起訴。
      理      由
一、右揭上訴人即被告甲○○、乙○○二人，因計程車排班發生爭執繼而互毆之事實
    ，業據被告乙○○於本院審理由供承不諱，並有被告二人受有上述傷害之診斷書
    二份在卷足稽。參以證人林明亮於原審證述：「我看到甲○○開車過來與乙○○
    併排，有聽到甲○○三字經，我本來要過去勸架，後來乙○○開車離開，甲○
    ○嘴巴有流血，乙○○也有摸嘴巴，但他背向我所以沒看到是否有受傷，我雖沒
    有看到打架情形，但甲○○有流血，所以我覺得有打架。」等語，及被告甲○○
    於原審亦自承為了與乙○○理論往前衝，乙○○也衝過來等情觀之，被告二人當
    時確因計程車排班發生爭執繼而互毆，應可確信，被告甲○○否認有毆打被告乙
    ○○之事實，顯無足採。至被告甲○○於原審所提出之錄音帶及其譯文部分，係
    被告甲○○之父白崇基與被告乙○○，於八十九年二月十七日十時四十分，在台
    灣高雄地方法院檢察署玄關前談話時所錄下，該譯文所載被告乙○○與白崇基當
    日談話之內容，僅係被告乙○○向白崇基說明案發當日雙方發生爭執之情形且希
    望與對方和解等情，該錄音帶亦不足採為被告甲○○有利之證據。綜上所述，本
    件被告二人傷害之事實已甚明確，其二人犯行均堪認定。
二、核被告二人所為，均係犯刑法第二百七十七條第一項之傷害罪。原審因認被告二
    人均犯上述之罪，而適用刑法第二條第一項前段、第二百七十七條第一項、第四
    十一條第一項，罰金罰鍰提高標準條例第一條前段、第二條（漏載第二條）之規
    定，並審酌被告二人為排班細故互毆，且未達成和解等一切情狀，各量處有期徒
    刑肆月，並均諭知易科罰金之折算標準。又易服勞役及期間、數罪併罰之定執行
    刑、緩刑及易以訓誡易科罰金各事項，均依新法，有最高法院二十四年七月總會
    決議（二）可資參照，而刑法第四十一條已於九十年一月十日修正，並於同年月
    十二日生效，參諸前揭決議意旨，本件自應適用裁判時即修正後刑法第四十一條
    第一項規定，諭知易科罰金之折算標準。其認事用法，並無不合，量刑亦屬適當
    ，被告甲○○上訴意旨否認犯罪，被告乙○○上訴意旨指摘原判決量刑過重不當
    ，均為無理由，應予駁回。又被告二人均未曾受有期徒刑以上刑之宣告，有臺灣
    高雄地方法院檢察署刑案資料表二份在卷足稽，且被告二人均表示不願再告訴，
    其二人經此偵審程序，當知警惕，應無再犯之虞，本院認被告二人之科刑，均以
    暫不執行為適當，併均宣告緩刑貳年，以啟自新。
據上論結，應依刑事訴訟法第三百六十八條、刑法第七十四條第一款，判決如主文。
本案經檢察官朱文彬到庭執行職務。
中    華    民    國      九十      年       八       月      二十一    日
                              臺灣高等法院高雄分院刑事第六庭
                                  審判長法官  王憲義
                                        法官  陳啟造
                                        法官  張意聰
右正本證明與原本無異。
不得上訴。
                                      書記官  許信宗
中    華    民    國      九十      年       八       月      二十三    日
附錄  本判決論罪科刑法條：
刑法第二百七十七條第一項：
傷害人之身體或健康者，處三年以下有期徒刑，拘役或一千元以下罰金。
  Ｋ


司法院資訊處製作；財團法人民間司法改革基金會備份。
